Minutes et répertoires du notaire Ferdinand DUCLOUX, 8 juin 1841 - 16 juin 1875 (étude XXVI)
Archives nationales
- Minutes de Ferdinand DUCLOUX, 8 juin 1841 - 15 juin 1875; MC/ET/XXVI/1093 - MC/ET/XXVI/1348
  - Minutes. 1873, juillet - août, juillet - août 1873; MC/ET/XXVI/1335
    - Ouverture de crédit par la société de banque, Bourgeois, Frères et Cie, représentée par son gérant Jules Bourgeois, demeurant 21, rue du Pont-Neuf, à Édouard Manet artiste peintre et Suzanna Leenhoff, son épouse, demeurant 49, rue de Saint-Pétersbourg, pour une durée illimitée d'une somme de 6 000 francs. À signaler, Édouard Manet hypothèque, pour sûreté de garantie, des pièces de terre situées à Gennevilliers., 7 juillet 1873; MC/ET/XXVI/1335
      1874, 8 décembre Mainlevée définitive.
      De l'image fixe à l'image animée (1820-1910), documents du Minutier central des notaires de Paris relatifs à l'histoire des photographes et de la photographie, par Marc Durand, Paris, Archives nationales, 2013 (sous presse), notice n° 3303 (version dématérialisée de l'instrument de recherche, les notices biographiques et compléments de descriptions d'actes ne se trouvent que sur la version papier de l'ouvrage, voir contexte dans le Plan d’orientation général - Notaires de Paris, guides thématiques du Minutier).
      Saint-Pétersbourg (rue de); Pont-Neuf (rue du); Gennevilliers (Hauts-de-Seine); Bourgeois, Jules; Manet, Édouard; Leenhoff, Suzanna
  - Minutes. 1873, septembre - octobre, septembre - octobre 1873; MC/ET/XXVI/1336
  - Minutes. 1873, novembre - décembre, novembre - décembre 1873; MC/ET/XXVI/1337
  - Minutes. 1874, janvier - février, janvier - février 1874; MC/ET/XXVI/1338
  - Minutes. 1874, mars - avril, mars - avril 1874; MC/ET/XXVI/1339
  - Minutes. 1874, mai, mai 1874; MC/ET/XXVI/1340
  - Minutes. 1874, juin, juin 1874; MC/ET/XXVI/1341
  - Minutes. 1874, juillet - août, juillet - août 1874; MC/ET/XXVI/1342
  - Minutes. 1874, septembre - octobre, septembre - octobre 1874; MC/ET/XXVI/1343
    - Procès-verbal d'ouverture des opérations de liquidation des reprises de Laure Mathilde Gouin contre son mari, Auguste Bruno Braquehais, photographe, demeurant 9, rue Sainte-Appoline, actuellement incarcéré à la prison de Clairvaux, ce dernier représenté par Louis Anne Bertrand de Sivray, propriétaire, demeurant 11, rue Joubert, dont elle est séparée de biens par jugement du tribunal de la Seine en date du 11 août 1874., 31 octobre 1874; MC/ET/XXVI/1343
      De l'image fixe à l'image animée (1820-1910), documents du Minutier central des notaires de Paris relatifs à l'histoire des photographes et de la photographie, par Marc Durand, Paris, Archives nationales, 2013 (sous presse), notice n° 2199 (version dématérialisée de l'instrument de recherche, les notices biographiques et compléments de descriptions d'actes ne se trouvent que sur la version papier de l'ouvrage, voir contexte dans le Plan d’orientation général - Notaires de Paris, guides thématiques du Minutier).
      Joubert (rue); Ville-sous-la-Ferté (Aube); Braquehais, Auguste Bruno; Gouin, Laure Mathilde; Bertrand de Sivray, Louis Anne
  - Minutes. 1874, novembre - décembre, novembre - décembre 1874; MC/ET/XXVI/1344
  - Minutes. 1875, janvier - février, janvier - février 1875; MC/ET/XXVI/1345
    - Procuration par Edme Frémy., 17 janvier 1875; MC/ET/XXVI/1345
      De l'image fixe à l'image animée (1820-1910), documents du Minutier central des notaires de Paris relatifs à l'histoire des photographes et de la photographie, par Marc Durand, Paris, Archives nationales, 2013 (sous presse), notice n° 1986 (version dématérialisée de l'instrument de recherche, les notices biographiques et compléments de descriptions d'actes ne se trouvent que sur la version papier de l'ouvrage, voir contexte dans le Plan d’orientation général - Notaires de Paris, guides thématiques du Minutier).
      Frémy, Edme; procuration
    - Contrat de mariage entre Charles Camille Saint-Saens, compositeur de musique, organiste de la Madeleine demeurant au 168 rue du Faubourg Saint-Honoré, et Marie-Laure Truffot, fille de Rodrigue Truffot, manufacturier au Cateau-Cambrésis., 18 janvier 1875; MC/RS//872
      MC/ET/XXVI/1345
      Notice et reproduction photographique partielle dans: 122 minutes d'histoire, actes des notaires de Paris, Paris, Archives nationales, Somogy, 2012, p.56-57.
      contrat de mariage; Faubourg-Saint-Honoré (rue du); Le Cateau-Cambrésis (Nord); Saint-Saëns, Camille (1835-1921); Truffot, Marie Laure; Truffot, Rodrigue (1856-1950); compositeur de musique; musicien; chef d'entreprise
  - Minutes. 1875, mars, mars 1875; MC/ET/XXVI/1346
  - Minutes. 1875, avril - mai, avril - mai 1875; MC/ET/XXVI/1347
  - Minutes. 1875, 1er juin - 15 juin, 1er juin - 15 juin 1875; MC/ET/XXVI/1348
- Répertoire(s) de Ferdinand DUCLOUX, 8 juin 1841 - 21 juillet 1885; MC/RE/XXVI/24 - MC/RE/XXVI/28
  - Répertoire. 1841, 8 juin - 1848, 19 février, 8 juin 1841 - 19 février 1848; MC/RE/XXVI/24
    Informations concernant le classement et la cotation:
    Le niveau inférieur de description, quand il existe, correspond aux mentions d'actes contenues dans le répertoire. Parmi celles-ci, certaines peuvent y être décrites, de manière plus ou moins détaillée. Pour consulter l'acte proprement dit, il convient de rechercher la cote au niveau des articles (registre ou liasse) des minutes du notaire (cote de type 'MC/ET').
    - Inventaire après décès du marquis de Latourette d'Ambert. A la requête de Mathilde de Royville, marquise de Latourette d'Ambert, veuve de Charles-Joseph-Jacques marquis de Latourette d'Ambert, demeurant rue de Lille, n°85 ..., 28 juin 1841
      Attention: la cote de répertoire (de type 'MC/RE') ne permet pas de consulter la minute de l'acte. ll convient de rechercher la cote de la minute (de type 'MC/ET') au niveau des articles (registre ou liasse) de minutes du notaire.
      L'accès aux images numérisées des pages du répertoire se fait au niveau de description supérieur (' Répertoire du notaire '), rubrique ' Consulter les archives numérisées associées'.
      Base Miriad 2 des inventaires après décès, 1801-1850, par Thierry Boudignon, avec le concours de Marie-France Nivet et du personnel du Minutier central, 1995-2012 (base de données migrée: voir contexte dans le Plan d’orientation général - Notaires de Paris, guides thématiques du Minutier).
      inventaire après décès; Lille (rue de); Royville, Mathilde de; La Tourette d'Ambert, Charles-Joseph-Jacques de
    - Inventaire après décès de M. Gilchrist. A la requête de Mary-Anne Coventry, veuve de John-Borthwick Gilchrist, demeurant rue de Matignon, n°10 ..., 11 août 1841
      inventaire après décès; Matignon (rue); Coventry, Mary-Anne; Gilchrist, John-Borthwick
    - Inventaire après décès de Thomas Phillips. A la requête de: 1) Charles-Georges Phillips, 2) Edouard Phillips, 3) Alfred-Gabriel Phillips, ses trois enfants, demeurant, tous trois, rue de la Chaussée d'Antin, n°48., 13 septembre 1841
      inventaire après décès; Chaussée-d'Antin (rue de la); Phillips, Thomas; Phillips, Charles-Georges; Phillips, Edouard; Phillips, Alfred-Gabriel
    - Inventaire après décès de Charles-Marie-Victurnien comte Le Peletier d'Aunay. A la requête de Marie-Amable-Antoine de Rouen de Bermonville, sa veuve, demeurant rue de Grenelle Saint-Germain, n°49., 29 septembre 1841
      inventaire après décès; Grenelle (rue de); Le Peletier d'Aunay, Charles-Marie-Victurnien; Rouen de Bermonville, Marie-Amable-Antoine de
    - Inventaire après décès de Marie-Félicité Dubois. A la requête de: 1°) Louise-Anne-Alexandrine Thibon, épouse de Marie-Jean-Pierre Hubert de Cambacérès, demeurant rue de l'Université, n°21, 2°) Charles-Joseph Demarest, demeurant rue Jacob, n°10, 3°) ..., 3 janvier 1842
      inventaire après décès; Jacob (rue); Université (rue de l'); Dubois, Marie-Félicité; Thibon, Louise-Anne-Alexandrine; Hubert de Cambacérès, Marie-Jean-Pierre; Demarest, Charles-Joseph
    - Inventaire après décès de Mme Bailly de Barberey. A la requête de: 1°) Nicolas-Jérôme-Mandé Bailly de Barberey, demeurant rue de la Michodière, n°21, 2°) Edouard-Louis-Ferdinand Bailly de Barberey, alors à l'île Maurice ..., 17 janvier 1842
      inventaire après décès; Maurice; La-Michodière (rue de); Bailly de Barberey, Mme; Bailly de Barberey, Nicolas-Jérôme-Mandé; Bailly de Barberey, Edouard-Louis-Ferdinand
    - Inventaire après décès de Louis Baron. A la requête de Adélaïde-Françoise Marchiset, sa veuve, demeurant rue François Miron, n°8 ..., 18 janvier 1842
      inventaire après décès; François-Miron (rue); Baron, Louis; Marchiset, Adélaïde-Françoise
    - Inventaire après décès de Eléonore-Louise Le Boulanger, veuve de Christophe-Marie comte de Beaumont., 26 mars 1842
      inventaire après décès; Le Boulanger, Eléonore-Louise; Beaumont, Christophe-Marie de
    - Inventaire après décès de Catherine Voinier, épouse de Nicolas Bigorne., 29 mars 1842
      inventaire après décès; Voinier, Catherine; Bigorne, Nicolas
    - Inventaire après décès de Michel-André Philippe. A la requête et en présence de Marguerite Renard, sa veuve, demeurant rue de Chabrol, n°12, et de Denis Philippe, demeurant à Rouen (Seine Inférieure), place Calende, n°79., 14 avril 1842
      inventaire après décès; Calandre (rue de la); Chabrol (rue de); Rouen (Seine-Maritime); Philippe, Michel-André; Renard, Marguerite; Philippe, Denis
    - Inventaire après séparation de corps entre Louis Brochart et Elise-Emelie Legost, son épouse. A la requête de M. Brochart, demeurant rue des Bons Enfants, n°24., 18 avril 1842
      inventaire; Bons-Enfants (rue des); Brochart, Louis; Legost, Elise-Emelie
    - Inventaire après décès de Alexandrine-Anne-Louise-Charlotte de Longchamp, épouse de Jacques-Michel-Léonor Brière d'Azy. A la requête de ce dernier, demeurant rue de la Madeleine, n°31, ..., 23 avril 1842
      inventaire après décès; Madeleine (rue de la); Longchamp, Alexandrine-Anne-Louise-Charlotte de; Brière d'Azy, Jacques-Michel-Léonor
    - Inventaire après décès de Joseph-Emilan-Jean-François Barthélémy. A la requête et en présence de Louise-Charlotte-Clémentine Majeur, sa veuve, demeurant rue de la Victoire, n°44, et de François Morin, demeurant rue Laffitte, n°40., 27 avril 1842
      inventaire après décès; Laffitte (rue); Victoire (rue de la); Barthélémy, Joseph-Emilan-Jean-François; Majeur, Louise-Charlotte-Clémentine; Morin, François
    - Inventaire après décès de Thérèze-Pierrette Venant, épouse de Jean-Baptiste Renard. A la requête et en présence de Anne Renard, demeurant rue de Ménars, n°12, ..., 4 mai 1842
      inventaire après décès; Ménars (rue); Venant, Thérèze-Pierrette; Renard, Jean-Baptiste; Renard, Anne
    - Inventaire après décès de Louis Moreau, entrepreneur de maçonnerie. A la requête et en présence de Joséphine-Adélaïde Vollion, sa veuve, demeurant rue Verte, n°10, et de François-Auguste Casset, demeurant rue du Faubourg Saint-Honoré, n°30. Rectification., 11 mai 1842 - 12 juin 1842
      inventaire après décès; Faubourg-Saint-Honoré (rue du); Verte (rue); Moreau, Louis; Vollion, Joséphine-Adélaïde; Casset, François-Auguste; maçon
    - Inventaire après décès de Augustine-Laure Leroy, épouse de René Marvoyer. A la requête et en présence de M. Marvoyer, marchand boucher, demeurant rue du Bac, n°51, et de François-Auguste Leroy, demeurant rue du Bac, n°68., 26 mai 1842
      inventaire après décès; Bac (rue du); Leroy, Augustine-Laure; Marvoyer, René; Leroy, François-Auguste; boucher
    - Inventaire après décès de Marie-Louise-Laure Deheaulme, épouse de Alfred-Constantin Lebel. A la requête et en présence de M. Lebel susnommé, demeurant rue de l'Ancienne Comédie, n°18, ..., 6 juin 1842
      inventaire après décès; Ancienne-Comédie (rue de l'); Deheaulme, Marie-Louise-Laure; Lebel, Alfred-Constantin
    - Inventaire après décès de Jules-Adolphe-Antoine Troupenas. A la requête et en présence de Elisabeth-Adélaïde Charpenay, demeurant rue Neuve Coquenard, n°30, Adolphe-Arsène Gellé, demeurant rue du Faubourg Montmartre, n°61, et Pierre-Louis Barbary, ..., 13 juin 1842
      inventaire après décès; Faubourg-Montmartre (rue du); Neuve-Coquenard (rue); Troupenas, Jules-Adolphe-Antoine; Charpenay, Elisabeth-Adélaïde; Gellé, Adolphe-Arsène; Barbary, Pierre-Louis
    - Inventaire après décès de Jean-Baptiste-Romain Polet. A la requête et en présence de Eléonore-Agathe-Emelie de Bréville-Dupart, sa veuve, demeurant rue de Grenelle Saint-Germain, n°49, et de Jean-Louis-Amédée Beaujouan, demeurant rue Plumet, n°14., 14 juin 1842
      inventaire après décès; Grenelle (rue de); Plumet (rue); Polet, Jean-Baptiste-Romain; Bréville-Dupart, Eléonore-Agathe-Emelie de; Beaujouan, Jean-Louis-Amédée
    - Inventaire après interdiction de Philippine-Thérèse de Broglie, veuve de Jules-Marie-Henri de Faret, marquis de Fournès, demeurant rue de Sèvres, n°27, et résidant dans la maison de Santé du docteur Pressat, rue du Faubourg Saint-Antoine., 25 août 1842
      inventaire; Faubourg-Saint-Antoine (rue du); Docteur Pressat (maison de santé du); Sèvres (rue de); Broglie, Philippine-Thérèse de; Faret de Fournès, Jules-Marie-Henri de; Pressat, M.
    - Inventaire après décès de Jean Hardy. A la requête et en présence du mandataire de Anne-Marie-Napoléon Rohr, sa veuve, domiciliée rue Mauconseil, n°18, résidant à Londres, Albermale Street 40, de Pierre-Auguste Grandmange (mêmes adresses) ..., 7 octobre 1842
      inventaire après décès; Londres (Royaume-Uni); Mauconseil (rue); Hardy, Jean; Rohr, Anne-Marie-Napoléon; Grandmange, Pierre-Auguste
    - Inventaire après décès de Louis-Marie Marion de La Brillantais. A la requête de Adolphe Marion de La Brillantais, demeurant rue de Bellefonds, n°35, et de Félicité-Victoire Marion de La Brillantais, demeurant à la même adresse., 4 janvier 1843
      inventaire après décès; Bellefond (rue de); Marion de La Brillantais, Louis-Marie; Marion de La Brillantais, Adolphe; Marion de La Brillantais, Félicité-Victoire
    - Inventaire après décès de M. Brière d'Azy. A la requête de Denys-Aimé-René-Emmanuel Benoist et Léontine-Rose-Amélie Brière d'Azy, son épouse, demeurant rue de la Madeleine, n°31, et de Nicolas-Charles-Alphonse Brière de Montaudin, ..., 20 février 1843
      inventaire après décès; Madeleine (rue de la); Brière d'Azy, M.; Benoist, Denys-Aimé-René-Emmanuel; Brière d'Azy, Léontine-Rose-Amélie; Brière de Montaudin, Nicolas-Charles-Alphonse
    - Inventaire après décès de François-Joseph-Philippe de Riquet, comte de Caraman, prince de Chimay. A la requête de Joseph de Riquet, comte de Caraman, prince de Chimay, demeurant à Chimay (Belgique), représenté par un mandataire, ..., 30 mars 1843
      inventaire après décès; Chimay (Belgique); Riquet de Caraman de Chimay, François-Joseph-Philippe de; Riquet de Caraman de Chimay, Joseph de
    - Inventaire après décès de Adélaïde-Marie-Augustine Margaritis, épouse de Jean-Louis-Daniel Farina. A la requête de ce dernier, demeurant rue de Richelieu, n°104, ..., 15 avril 1843
      inventaire après décès; Richelieu (rue de); Margaritis, Adélaïde-Marie-Augustine; Farina, Jean-Louis-Daniel
    - Inventaire après décès de Marguerite Defrance, veuve de Jean-Baptiste Blin. A la requête de Louis-Florimond Paillotte, demeurant rue des Martyrs, n°41, tuteur de Louis-Martin Blin, mineur., 17 juin 1843
      inventaire après décès; Martyrs (rue des); Defrance, Marguerite; Blin, Jean-Baptiste; Paillotte, Louis-Florimond; Blin, Louis-Martin
    - Inventaire après décès de Julie-Camille Bourdet, épouse de Joseph Hautreux. A la requête de ce dernier, demeurant rue Saint-Germain des Prés, n°10, tant en son nom personnel que comme tuteur de ses deux enfants mineurs., 21 juin 1843
      inventaire après décès; Saint-Germain-des-Prés (rue); Bourdet, Julie-Camille; Hautreux, Joseph
    - Inventaire après décès de William-Pitt Eykyn. A la requête de Charles-Constantin Gondouin, demeurant rue de Choiseul, n°8, comme exécuteur testamentaire, de Richard Eykyn, demeurant à Londres (Angleterre), Change Alley n°22, de Elisabeth Eykyn, ..., 22 juin 1843
      inventaire après décès; Londres (Royaume-Uni); Choiseul (rue de); Eykyn, William-Pitt; Gondouin, Charles-Constantin; Eykyn, Richard; Eykyn, Elisabeth
    - Inventaire après décès de René Crosnier, garçon jardinier. A la requête de Urbain Crosnier, demeurant à la Bertinière, commune de Briolay, arrondissement d'Angers (Maine-et-Loire), ..., 1er juillet 1843
      inventaire après décès; Briollay (Maine-et-Loire); Crosnier, René; Crosnier, Urbain; jardinier
    - Inventaire après décès de Amica Jeanne Marie Holstein, épouse du comte Jean-Baptiste Marie Chaptal, et après décès de Jean Anatole Gustave Chaptal, son fils. A la requête de Anne Marie Rose Lajard, veuve de Jean Antoine comte Chaptal, ..., 5 juillet 1843
      inventaire après décès; Holstein, Amica Jeanne Marie (1795-1826); Chaptal, Jean-Baptiste Marie (1782-1833); Chaptal, Jean Anatole Gustave; Lajard, Anne Marie Rose (1761-1844); Chaptal, Jean Antoine (1756-1832); Chaptal de Chanteloup, Jean-Baptiste Marie (1782-1833)
    - Inventaire après décès de Jean-Baptiste Laffitte. A la requête de Charles Pierre Eugène Laffitte, demeurant à Paris, rue Monthabor, n°41, ..., 20 juillet 1843
      inventaire après décès; Mont-Thabor (rue du); Laffitte, Jean-Baptiste; Laffitte, Charles Pierre Eugène
    - Inventaire après disparition de M. Veron. A la requête de Louis Nicolas Hyacinthe Mazier, demeurant à Paris, rue Lafayette, n°9, comme administrateur provisoire, ..., 12 août 1843
      inventaire; La-Fayette (rue); Veron, M.; Mazier, Louis Nicolas Hyacinthe
    - Inventaire après décès de Augustin Henri Houlet, demeurant à Paris, rue du Cherche Midi, n°55. A la requête de Rose Barberet, sa veuve, demeurant même rue et numéro, en son nom personnel et comme tutrice de son fils mineur, Henri Charles Houlet, ..., 17 août 1843
      inventaire après décès; Cherche-Midi (rue du); Houlet, Augustin Henri; Barberet, Rose; Houlet, Henri Charles
    - Inventaire après décès de Philippine Thérèse de Broglie, veuve de Jules Marie Henri de Faret, marquis de Fournès. A la requête de Alexandre de Faret, marquis de Fournès, demeurant au château de Saint-Privat, [...] (Gard), ..., 18 septembre 1843
      inventaire après décès; Vers-Pont-du-Gard (Gard); Broglie, Philippine Thérèse de; Faret de Fournès, Jules Marie Henri de; Faret de Fournès, Alexandre de
    - Inventaire après décès de Jeanne Félicité Payen, veuve de Jean-Baptiste André. A la requête de Alexandre Chambert, demeurant à Paris, quai Bourbon, n°45, tant en son nom que comme maître des actions mobilières de Clémentine Rosalie Delasalle, ..., 23 septembre 1843
      inventaire après décès; Bourbon (quai de); Payen, Jeanne Félicité; André, Jean-Baptiste; Chambert, Alexandre; Delasalle, Clémentine Rosalie
    - Inventaire après décès de Claude François Lefort, dit Latour. A la requête de Marie Alexandre Joséphine Antheaume de Saucourt, sa veuve, demeurant à Paris, quai de Billy, n°2, ..., 29 décembre 1843
      inventaire après décès; Billy (quai de); Lefort, Claude François; Antheaume de Saucourt, Marie Alexandre Joséphine; Latour, Claude François
    - Inventaire après décès de John Jones. A la requête de Richard Jones, demeurant à Londres, Forston Street, n°22, City Road, logé à Paris, rue de la Fontaine Molière, hôtel Bristol, comme administrateur de la succession Jones., 2 janvier 1844
      inventaire après décès; Londres (Royaume-Uni); Fontaine-Molière (rue de la); Jones, John; Jones, Richard
    - Inventaire après décès de François Mellerio. A la requête de Marie-Madeleine Mellerio, sa veuve, domiciliée à Craveggia, district de Domo d'Ossola, province de Sallanza (Royaume de Sardaigne), demeurant à Paris, rue de la Paix, n°5, ..., 22 janvier 1844
      inventaire après décès; Craveggia (Italie); Paix (rue de la); Mellerio, François; Mellerio, Marie-Madeleine
    - Inventaire après décès de Alexandre Jacques Etignard de Lafaulotte. A la requête de Jacques François Napoléon Grandidier, notaire, demeurant à Paris, rue Montmartre, n°148, exécuteur testamentaire de M. de Lafaulotte, ..., 5 mars 1844
      inventaire après décès; Montmartre (rue); Etignard de La Faulotte, Alexandre Jacques; Grandidier, Jacques François Napoléon; notaire
    - Complément d'inventaire après décès du baron Jean de Lesparda père. A la requête de Auguste Jacques de Lesparda, demeurant à Fontainebleau, rue Basse, n°5, logé à Paris rue Tronchet, n°5, ..., 5 mars 1844
      inventaire après décès; Fontainebleau (Seine-et-Marne); Tronchet (rue); Lesparda, Jean de; Lesparda, Auguste Jacques de
    - Inventaire après décès de Michel Marie Perraud. A la requête de Marie Virginie Perraud, demeurant à Rohan, commune rurale de Vannes (Morbihan), représentée par un mandataire., 13 avril 1844
      inventaire après décès; Vannes (Morbihan); Perraud, Michel Marie; Perraud, Marie Virginie
    - Inventaire après décès de Charles Nicolas Soisson, demeurant à Saint-Germain en Laye. A la requête de Joseph Alexis Alfred Lestourgie, demeurant à Paris, rue Sainte-Anne, n°22, comme exécuteur testamentaire ..., 15 avril 1844
      inventaire après décès; Sainte-Anne (rue); Saint-Germain-en-Laye (Yvelines); Soisson, Charles Nicolas; Lestourgie, Joseph Alexis Alfred
    - Inventaire après décès de Mme Rodier, née Charlary. A la requête de Paul Rodier, demeurant à Paris, rue Saint-Florentin, n°12, tant en son nom que comme tuteur de Jeanne Marie Rodier, sa fille mineure., 22 avril 1844
      inventaire après décès; Saint-Florentin (rue); Charlary, Mme; Rodier, Paul; Rodier, Jeanne Marie
    - Inventaire après décès de la duchesse d'Aumont, née Klein. A la requête de Louis Frédéric Guillaume baron de Soubeyran Raynaud, demeurant à Paris, rue de Miromesnil, n°18, ..., 23 avril 1844
      inventaire après décès; Miromesnil (rue de); Aumont, duchesse d'; Klein, Mme; Soubeyran Raynaud, Louis Frédéric Guillaume de
    - Inventaire après décès de Maximilien Théodore Flick. A la requête de Marie Joséphine Bourdoir, sa veuve, demeurant à Paris, rue du Faubourg Montmartre, n°44, tant en son nom personnel que comme tutrice naturelle et légale de ses trois filles mineures, ..., 22 mai 1844
      inventaire après décès; Faubourg-Montmartre (rue du); Flick, Maximilien Théodore; Bourdoir, Marie Joséphine
    - Inventaire après décès de Caroline Léontine Campbell, épouse de Antoine Salvayre. A la requête de ce dernier, demeurant à Grenelle, arrondissement de Sceaux (Seine), rue des Entrepreneurs, n°37 nouveau et 13 ancien, ..., 29 mai 1844
      inventaire après décès; Entrepreneurs (rue des); Campbell, Caroline Léontine; Salvayre, Antoine
    - Inventaire après décès de Charles Louis Etienne Gigault de Bellefond, comte de la Bedollierre. A la requête de Flore Louise de Marescaille, sa veuve en secondes noces, [...] demeurant à Paris, rue de Provence, N°56,..., 3 juin 1844
      inventaire après décès; Provence (rue de); Gigault de Bellefond de La Bedollierre, Charles Louis Etienne; Marescaille, Flore Louise de
    - Inventaire après décès de Estelle Clémentine Vastey, épouse de Henri Victor Mégret de Sérilly, baron d'Etigny. A la requête de ce dernier, demeurant à Bondy, près de Paris., 24 août 1844
      inventaire après décès; Bondy (Seine-Saint-Denis); Vastey, Estelle Clémentine; Mégret de Sérilly d'Etigny, Henri Victor
    - Inventaire après décès de Agnès Charlemagne, épouse de Jean Nassoy. A la requête de ce dernier, demeurant à Paris, rue Méhul, n°1, tant en son nom que comme tuteur de Marie Nassoy, sa fille mineure., 5 septembre 1844
      inventaire après décès; Méhul (rue); Charlemagne, Agnès; Nassoy, Jean; Nassoy, Marie
    - Inventaire après décès de Marcel Antoine Jean-Baptiste Aclocque. A la requête de Elisabeth Laure Guyot, sa veuve, demeurant à Paris, rue de Rivoli, n°10 bis., 23 septembre 1844